臺灣高等法院臺中分院刑事裁定　
111年度聲字第1240號
聲  請  人  臺灣高等檢察署臺中檢察分署檢察官     
受  刑  人  曹淑貞




上列聲請人因受刑人數罪併罰有二裁判以上，聲請定其應執行之
刑（聲請案號：111年度執聲字第544號），本院裁定如下：
    主  文
曹淑貞因犯如附表所示各罪所處之刑，應執行有期徒刑捌年陸月
。
    理  由
一、聲請意旨略以：受刑人曹淑貞前因犯毒品危害防制條例數罪
    ，先後經判決確定如附表。數罪中雖有刑法第50條第1項但
    書所列情形，惟受刑人已請求檢察官聲請定應執行刑，有臺
    灣臺中地方檢察署民國111年5月17日是否請求定應執行刑調
    查表足稽，應依刑法第50條第2項、第53條、第51條第5款規
    定，定其應執行之刑，爰依刑事訴訟法第477條第1項聲請裁
    定等語。
二、按刑法第50條規定：「（第一項）裁判確定前犯數罪者，併
    合處罰之。但有下列情形之一者，不在此限：一得易科罰金
    之罪與不得易科罰金之罪。二得易科罰金之罪與不得易服社
    會勞動之罪。三得易服社會勞動之罪與不得易科罰金之罪。
    四得易服社會勞動之罪與不得易服社會勞動之罪。（第二項
    ）前項但書情形，受刑人請求檢察官聲請定應執行刑者，依
    第51條規定定之。」若受刑人就其所犯數罪所處之各刑，有
    刑法第50條第1項但書之情形，而欲一同併合處罰時，應由
    受刑人請求檢察官向法院聲請定應執行刑，檢察官不得自行
    依職權逕向法院聲請，以維受刑人之權益。又法律上屬於自
    由裁量之事項，有其外部性界限及內部性界限，並非概無拘
    束。依據法律之具體規定，法院應在其範圍選擇為適當之裁
    判者，為外部性界限；而法院為裁判時，應考量法律之目的
    ，及法律秩序之理念所在者，為內部性界限。法院為裁判時
    ，二者均不得有所踰越。在數罪併罰，有二裁判以上，定其
    應執行之刑時，固屬於法院自由裁量之事項，然仍應受前揭
    外部性界限及內部性界限之拘束（最高法院94年度台非字第
    233號判決意旨參照）。
三、經查：
　㈠本件受刑人所犯如附表所示各罪，先後經臺灣彰化地方法院
    及本院分別判處如附表所示之刑，均確定在案。其中附表編
    號1至2所示之罪為得易科罰金及得易服社會勞動之罪；附表
    編號3至4所示之罪為不得易科罰金、不得易服社會勞動之罪
    ，屬刑法第50條第1項但書之情形。茲檢察官依受刑人曹淑
    貞之請求聲請合併定其應執行之刑，有卷附受刑人111年5月
    17日之「臺灣臺中地方檢察署刑法第50條第1項但書案件是
    否請求檢察官聲請定應執行刑調查表」乙份可稽，是依刑法
    第50條第2項之規定，聲請人就附表所示各罪聲請定其應執
    行之刑，核屬正當。
　㈡按定應執行刑，不僅攸關國家刑罰權之行使，於受刑人之權
    益亦有重大影響，除顯無必要或有急迫情形外，法院於裁定
    前，允宜予受刑人以言詞、書面或其他適當方式陳述意見之
    機會，程序保障更加周全。本件經本院通知受刑人陳述意見
    ，受刑人於111年6日13日親自收受本院函文後，表示無意見
    ，有本院送達證書、陳述意見調查表在卷可憑(見本院卷第9
    9至104頁)。
　㈢爰審酌本件受刑人所犯如附表所示各罪，其中附表編號1至2
    所示之罪，曾經臺灣彰化地方法院以108年度聲字第1648號
    裁定定應執行有期徒刑8月；附表編號3至4所示之罪，曾經
    本院以110年度上訴字第1529號判決定應執行有期徒刑8年，
    有各該判決書、裁定及臺灣高等法院被告前案紀錄表在卷可
    稽。是以，本院定應執行刑，除不得逾越刑法第51條第5款
    所定法律之外部界限，亦應受內部界限及不利益變更禁止原
    則之拘束，並考量受刑人所犯如附表所示各罪之犯罪態樣、
    犯罪時間、侵害法益、各罪依其犯罪情節所量定之刑，及前
    揭所述之比例原則、責罰相當原則等自由裁量權之內部性界
    限等情，合併定其應執行之刑如主文所示。至於已執行部分
    ，自不能重複執行，應由檢察官於指揮執行時扣除之，此與
    定應執行刑之裁定無涉，是附表編號1至2所示之罪雖已依臺
    灣彰化地方檢察署109年度執更緝字第68號執行完畢，仍應
    與附表編號3至4未執行完畢之罪合併定其應執行之刑，俟檢
    察官執行時，再予扣除，附此敘明。
四、據上論結，爰依刑事訴訟法第477條第1項，刑法第50條第2
    項、第53條、第51條第5款，裁定如主文。
中　　華　　民　　國　　111 　年　　6 　　月　　23　　日
            刑事第三庭    審判長法　官  楊  真  明
　  　　　　 　　　　　　       法　官  邱  顯  祥
　　  　　　　　　　　　　　    法　官  李  明  鴻     

以上正本證明與原本無異。      
如不服本裁定，應於收受送達後5日內向本院提出抗告書狀(須附
繕本)。因疫情而遲誤不變期間，得向法院聲請回復原狀。

                                書記官  陳  慈  傳
　　　　　　　　　　　　　　　 
中　　華　　民　　國　　111 　年　　6 　　月　　23　　日
【附表】
編           號  1 2 3 罪           名  毒品危害防制條例 毒品危害防制條例 毒品危害防制條例 宣     告    刑  有期徒刑5月 有期徒刑5月 有期徒刑7年8月 犯  罪  日   期  107年4月19日 107年1月24日 107年5月1日 偵查(自訴)機關年  度  案  號  彰化地檢107年度毒偵字第921號 彰化地檢107年度毒偵字第542號 彰化地檢108年度偵字第2341號 最後事實審 法        院 臺灣彰化地方法院 臺灣彰化地方法院 臺灣高等法院 臺中分院  案        號 107年度簡字第1494號 108年度簡字第894號 110年度上訴字第1529號  判 決  日 期 107/07/31     108/05/16 110/10/13 確定判決 法        院 臺灣彰化地方法院 臺灣彰化地方法院 臺灣高等法院 臺中分院  案        號 107年度簡字第1494號 108年度簡字第894號 110年度上訴字第1529號(經最高法院111年度台上字第788號不合法駁回上訴)  判決確定日期 107/08/31     108/07/17 　 (撤回上訴) 111/04/28 是否為得易科罰金之案件  得易科、社勞 得易科、社勞 不得易科、社勞 備           註  彰化地檢107年度執字第5096號 彰化地檢108年度執字第3742號 彰化地檢111年度執字第2062號   編號1至2曾定有期徒刑8月（已執畢）  編號3至4曾定有期徒刑8年 
編           號  4 罪           名  毒品危害防制條例 宣     告    刑  有期徒刑7年8月 犯  罪  日   期  107年5月3日 偵查(自訴)機關年  度  案  號  彰化地檢108年度偵字第2341號 最後事實審 法        院 臺灣高等法院 臺中分院  案        號 110年度上訴字第1529號  判 決  日 期      110/10/13 確定判決 法        院 臺灣高等法院 臺中分院  案        號 110年度上訴字第1529號(經最高法院111年度台上字第788號不合法駁回上訴)  判決確定日期     111/04/28 是否為得易科罰金之案件  不得易科、社勞 備           註  彰化地檢111年度執字第2062號   編號3至4曾定有期徒刑8年